# 合并问题

提问人：一滴水看见太阳 时间：2014-02-21 17:38:21
如果内部销售中先销售至外部单位再转售回内部，如果中间跨年度如何处理

回答人：chenyiwei
很重要的一点是：收集充分、适当的证据，以说明这两个步骤是否实质上构成“一揽子交易”，以及中间方在该整个交易过程中承担风险和报酬的情况。